【裁判字號】    99,保險,29
【裁判日期】    990514
【裁判案由】    損害賠償
【裁判全文】
臺灣臺中地方法院民事裁定              99年度保險字第29號
原      告  美亞產物保險股份有限公司
法定代理人  丁○○
訴訟代理人  許志勇律師
被      告  台享汽車股份有限公司
法定代理人  丙○○
被      告  瑞碩國際有限公司
法定代理人  戊○○
被      告  甲○○○○○○ ○.
法定代理人  乙○○○○○ ○○.
上列當事人間請求損害賠償事件，本院裁定如下：
    主    文
本件移送臺灣臺北地方法院。
      理    由
一、按訴訟之全部或一部，法院認為無管轄權者，依原告聲請或
    依職權以裁定移送其管轄法院，民事訴訟法第28條第1項定
    有明文。
二、本件原告主張訴外人黃淑霞於97年4月28日晚間10時42分許
    ，將車牌號碼9499-SG賓士牌自用小客車（下稱系爭車輛）
    停放於臺北市○○區○○路4段245巷32弄7號，由訴外人台
    灣聯通停車場開發股份有限公司（下稱台灣聯通公司）所經
    營之停車場內，詎於同日晚間11時37分系爭車輛突然起火燃
    燒，造成台灣聯通公司多處停車板等設備因此遭燒燬，經公
    證公司查勘、理算後，證實台灣聯通公司受有1,284,115之
    損害。查，被告甲○○○○○○ ○○公司為系爭車輛之設計、生產、
    製造者，而被告台享汽車股份有限公司（下稱台享公司）及
    被告瑞碩國際有限公司（下稱瑞碩公司）係系爭車輛之經銷
    商及進口商，故依消費者保護法第7條第1項、第3項，及同
    法第8條第1項及第9條，及民法第191條之1等規定，被告三
    人應對台灣聯通公司負連帶損害賠償責任。而原告係遭火燒
    燬物品之保險人，已理賠台灣聯通公司上開損失，並已受讓
    台灣聯通公司因本件火災事故而對被告所取得之所有權利，
    原告自得基於保險代位及債權讓與規定，向被告三人請求負
    連帶賠償責任等語。並主張依民事訴訟法第53條、第20條規
    定，本院對被告甲○○○○○○ ○○亦有管轄權等語。
三、按共同訴訟之被告數人，其住所不在一法院管轄區域內者，
    各該住所地之法院俱有管轄權。但依第4條至前條規定有共
    同管轄法院者，由該法院管轄。民事訴訟法第20條定有明文
    。故適用本條本文之要件有：（一）須被告為二人以上；（
    二）須數被告之住所，不在同一法院管轄區域以內；（三）
    須無民事訴訟法第4條至第19條之共同之特別審判籍。申言
    之，倘有共同之特別審判籍，即不再適用各被告住所地法院
    均有管轄權之規定（臺灣高等法院95年度抗字第1590號裁定
    意旨參照）。查，本件原告自陳被告甲○○○○○○ ○○在我國並無
    主事務所或營業所，並提出該公司之網頁資料一份供參。且
    依原告上開主張，本件台灣聯通公司乃因系爭車輛停放於臺
    北市○○區○○路4段245巷32弄7號由台灣聯通公司所經營
    之停車場內突然起火燃燒，而造成台灣聯通公司損害。是原
    告對被告三人乃因侵權行為涉訟，且本件之侵權行為地應為
    臺北市○○區○○路4段245巷32弄7號由台灣聯通公司所經
    營之停車場，而「因侵權行為涉訟者，得由行為地之法院管
    轄」，民事訴訟法第15條第1項定有明文，顯然上開侵權行
    為地之管轄法院即臺灣臺北地方法院，為被告三人之共同特
    別審判籍，本件自應適用民事訴訟法第20條但書規定，由上
    開侵權行為地，即應由臺灣臺北地方法院管轄，已無從再適
    用該條本文，由本院取得對被告甲○○○○○○ ○○管轄權之餘地。
    再
    本件系爭車輛侵權行為之地點既在臺北市○○區○○路4段
    245巷32弄7號由台灣聯通公司所經營之停車場，關於起火燃
    燒之原因，將來如有履勘現場之必要，由臺灣臺北地方法院
    管轄審判亦較為便捷，是本件原告向本院起訴，顯係違誤，
    爰依職權將本件移送於該管轄法院。
四、依首開法條裁定如主文。
中    華    民    國    99    年    5     月    14    日
                  民事第四庭    法  官  洪堯讚
正本係照原本作成。
如不服本裁定，應於送達後十日內，向本院提出抗告狀並表明抗
告理由，如於本裁定宣示後送達前提起抗告者，應於裁定送達後
十日內補提抗告理由書（須附繕本）。
中    華    民    國    99    年    5     月    17    日
                                書記官

司法院資訊處製作；財團法人民間司法改革基金會備份。
